臺灣宜蘭地方法院刑事判決　
111年度軍易字第1號
公  訴  人  臺灣宜蘭地方檢察署檢察官
被      告  劉瑋祁


上列被告因竊盜等案件，經檢察官提起公訴（110年度軍偵字第4
4號），本院判決如下：
    主  文
丙○○犯陸海空軍刑法第七十六條第一項第八款之在營區侵入住宅
竊盜罪，處有期徒刑陸月，如易科罰金，以新臺幣壹仟元折算壹
日；又犯陸海空軍刑法第七十六條第一項第八款之在營區竊盜罪
，處拘役叁拾日，如易科罰金，以新臺幣壹仟元折算壹日。
    犯罪事實
一、丙○○前係海軍131艦隊沱江軍艦信號下士(民國106年5月17日
    入伍，110年5月13日退伍)，其寢室位於宜蘭縣○○鎮○○路00
    號中正營區岸宿62大樓3樓(下稱62大樓3樓)，竟意圖為自己
    不法之所有，基於在營區內竊盜之犯意，分別為下列行為：
(一)於110年3月29日23時13分許，侵入62大樓3樓之319號女性寢
    室內，徒手竊取丁○○所有內衣褲4套得手。
(二)於110年3月30日1時32分許，在62大樓3樓之323號寢室對面
    之曬衣間內，徒手竊取乙○○置於曬衣間之內衣褲1套得手。
    嗣乙○○發現上開物品遭竊並調閱營區監視錄影畫面後，始悉
    上情。
二、案經宜蘭憲兵隊報告臺灣宜蘭地方檢察署檢察官偵查起訴。
    理  由
壹、有罪部分
一、證據能力之說明：
(一)按被告以外之人於審判外之陳述，雖不符刑事訴訟法第159
    條之1至第159條之4規定，而經當事人於審判程序同意作為
    證據，法院審酌該言詞陳述或書面陳述作成時之情況，認為
    適當者，亦得為證據；當事人、代理人或辯護人於法院調查
    證據時，知有第159條第1項不得為證據之情形，而未於言詞
    辯論終結前聲明異議者，視為有前項之同意，刑事訴訟法第
    159條之5規定甚明。查本判決所引用之被告以外之人於審判
    外之供述證據，檢察官、被告丙○○對各該證據能力均不爭執
    (見本院卷第31頁)，且至言詞辯論終結前，均未聲明異議，
    本院審酌上開證據方法於製作時之情況，尚無違法不當，應
    認以之作為證據應屬適當。
(二)本案所引用之非供述證據，無證據證明係實施刑事訴訟程序
    之公務員違背法定程序所取得，亦無證據證明有何偽造、變
    造之情事，依刑事訴訟法第158條之4之反面解釋，自應認均
    具有證據能力，得作為證據，合先敘明。
二、認定犯罪事實所憑之證據及理由：
    上揭犯罪事實，業據被告於警詢、檢察官偵訊及本院審理時
    均坦承不諱，核與證人即被害人乙○○、丁○○於警詢及檢察官
    偵訊時之證述情節相符，復有海軍131艦隊事件經過報告書
    、手繪宿舍平面圖各1份、扣案物照片5張及監視器錄影畫面
    擷取照片16張在卷可憑，足認被告前開出於任意性之自白核
    與事實相符，可以採信。本案事證已臻明確，被告竊盜之犯
    行堪以認定，應予依法論罪科刑。　
三、論罪科刑
(一)按刑法第321條第1項第1款之侵入住宅竊盜罪，其所謂「住
    宅」，乃指人類日常居住之場所而言，而分租之房室係提供
    各別房客住宿起居之場所，各自保有私人空間之使用權，未
    經允許，他人不得隨意進出，各有其監督權，不失為住宅之
    性質。是上開62大樓3樓之319寢室既係提供給該單位人員住
    宿起居之場所，自應屬住宅，又既非被告所居住之寢室，則
    被告非經允許進入行竊，自合於侵入住宅竊盜之要件；而曬
    衣間係供62大樓3樓住宿人員晾曬衣物之公共空間，非屬有
    人居住之寢室，被告進入曬衣間行竊之行為，尚未符合加重
    竊盜之要件。核被告就犯罪事實一(一)所為，係犯陸海空軍
    刑法第76條第1項第8款之現役軍人在營區侵入住宅竊盜罪，
    應依刑法第321條第1項第1款之侵入住宅竊盜罪論處；就犯
    罪事實一(二)所為，係犯陸海空軍刑法第76條第1項第8款之
    現役軍人在營區竊盜罪，應依刑法第320條第1項之竊盜罪論
    處。被告所犯上開2罪之犯意各別，行為互殊，應予分論併
    罰之。又按刑法上所謂「接續犯」，係指數行為於同時同地
    或密切接近之時地實施，侵害同一之法益，各行為之獨立性
    極為薄弱，依一般社會健全觀念，在時間差距上，難以強行
    分開，在刑法評價上，以視為數個舉動之接續施行，合為包
    括之一行為予以評價，為包括之一罪（最高法院86年台上字
    第3295號判例可資參照）。本件被告所為2次竊盜犯行之竊
    盜時間、地點固然接近，惟其竊盜行為有先後次序可分，其
    所竊取之財物又分屬不同之被害人所有，侵害不同被害人之
    財產法益，既無「在時間差距上，難以強行分開」之情事，
    亦無「各行為之獨立性極為薄弱」之情形，則被告所為2次
    竊盜犯行，顯與接續犯之要件有間，應屬分別獨立之竊盜犯
    行。公訴意旨認被告所為2次竊盜犯行應論以接續犯，容有
    誤會，併予敘明。
(二)爰以行為人之責任為基礎，審酌被告有竊盜之前案紀錄，有
    臺灣高等法院被告前案紀錄表1份在卷可稽，素行難謂良好
    ，被告罹患戀物症，為滿足自身需求，率爾侵入他人寢室、
    進入曬衣間竊取被害人之衣物，顯然欠缺對他人居住安寧自
    由及財產權之尊重，所為實有不該；惟念其所竊取之財物價
    值均非高，且被害人之衣物均已歸還，暨被告於審理中自陳
    高職畢業之智識程度、目前無業之經濟狀況及犯後坦承犯行
    等一切情狀，量處如主文所示之刑，並均諭知易科罰金之折
    算標準。
四、按犯罪所得已實際合法發還被害人者，不予宣告沒收或追徵
    ，刑法第38條之1第5項定有明文。經查，本件被告之犯罪所
    得即竊得之內衣褲5套，已實際發還予被害人乙○○、丁○○保
    管，業據被害人乙○○、丁○○於警詢時陳述明確，爰不予宣告
    沒收。
貳、不另為無罪諭知部分
    公訴意旨雖認被告於犯罪事實一(一)所載時、地，亦竊取被
    害人丁○○所有之金戒指1只（重7分1厘）及被害人甲○○之黃
    金項鍊1條（重約8錢）。然被告於警詢及本院審理中均否認
    有竊取前開物品，辯稱：我拿了5套內衣褲，其他都沒拿，
    我對其他物品沒有興趣等語，且依被害人乙○○於海軍131艦
    隊洽談紀要內所述：我於3月30日晚間11點左右回寢室要洗
    澡，走去對面寢室要收衣服發現不見，隔天31日早上就跟女
    性幹部說有這件事情，後面其他女生也知道自己有東西不見
    等語，而被害人丁○○於偵查中具結證稱：我確定我收假那天
    尾戒還在，才會放到内務櫃，但我忘記我哪一天收假等語；
    被害人甲○○則於警詢及偵查中證稱：項鍊平時放在寢室沒有
    帶著，110年3月31日早上我聽到乙○○告知大家東西失竊，我
    才發現黃金項鍊不見等語，考量被害人丁○○、甲○○均將戒指
    及項鍊放置於寢室內，而未隨身攜帶，亦未於放置後時常確
    認物品是否仍在寢室內，係因被害人乙○○通知有物品遭竊後
    ，始發現有物品遭竊之情形，故無法排除上開物品可能於11
    0年3月29日前即已遺失或遭竊，且監視器影像亦未攝錄到被
    告持有戒指及項鍊之情，被告所辯非無可採，是上開犯罪事
    實除被害人單一指訴外，並無其他積極證據足資佐證，檢察
    官又別無舉證，是此部分自難僅以被害人片面指述為據而予
    以入罪。然此部分起訴意旨所述與前揭有罪部分乃屬實質上
    一罪關係，爰不另為無罪之諭知。
據上論斷，應依軍事審判法第1條第2項第1款，刑事訴訟法第299
條第1項前段，陸海空軍刑法第76條第1項第8款、第13條，刑法
第320條第1項、第321條第1項第1款、第41條第1項前段，刑法施
行法第1條之1第1項，判決如主文。
本案經檢察官郭欣怡提起公訴；檢察官劉憲英到庭執行職務。
中　　華　　民　　國　　111 　年　　5 　　月　　17　　日
                  刑事第三庭審判長法　官　許乃文        
　　　　　　　　　　　　　　　　　法  官  游欣怡
                                  法  官  劉芝毓
以上正本證明與原本無異。
如不服本判決應於收受送達後二十日內向本院提出上訴書狀，並
應敘述具體理由；其未敘述上訴理由者，應於上訴期間屆滿後二
十日內向本院補提理由書(均須按他造當事人之人數附繕本)「切
勿逕送上級法院」。　　　　　　　　　　　　　　　　
　　　　　　　　　　　　　　　　　書記官  蕭亦倫
中　　華　　民　　國　　111 　年　　5 　　月　　17　　日
附錄本案論罪科刑法條：
陸海空軍刑法第76條現役軍人犯刑法下列之罪者，除本法另有規
定外，依各該規定處罰：
一、外患罪章第一百零九條至第一百十二條之罪。
二、瀆職罪章。
三、故意犯公共危險罪章第一百七十三條至第一百七十七條、第
    一百八十五條之一、第一百八十五條之二、第一百八十五條
    之四、第一百九十條之一或第一百九十一條之一之罪。
四、偽造文書印文罪章關於公文書、公印文之罪。
五、殺人罪章。
六、傷害罪章第二百七十七條第二項、第二百七十八條第二項之
    罪。
七、妨害性自主罪章。
八、在營區、艦艇或其他軍事處所、建築物所犯之竊盜罪。
九、搶奪強盜及海盜罪章。十、恐嚇及擄人勒贖罪章。
前項各罪，特別法另有規定者，從其規定。
戰時犯前二項之罪者，得加重其刑至二分之一。

中華民國刑法第320條
意圖為自己或第三人不法之所有，而竊取他人之動產者，為竊盜
罪，處五年以下有期徒刑、拘役或五十萬元以下罰金。
意圖為自己或第三人不法之利益，而竊佔他人之不動產者，依前
項之規定處斷。
前二項之未遂犯罰之。
中華民國刑法第321條
犯前條第一項、第二項之罪而有下列情形之一者，處六月以上五
年以下有期徒刑，得併科五十萬元以下罰金：
一、侵入住宅或有人居住之建築物、船艦或隱匿其內而犯之。二
、毀越門窗、牆垣或其他安全設備而犯之。
三、攜帶兇器而犯之。
四、結夥三人以上而犯之。
五、乘火災、水災或其他災害之際而犯之。
六、在車站、港埠、航空站或其他供水、陸、空公眾運輸之舟、
車、航空機內而犯之。
前項之未遂犯罰之。